臺灣桃園地方法院刑事判決　　　　　　　95年度訴字第2737號
公　訴　人　台灣桃園地方法院檢察署檢察官
被　　　告　甲○○
　　　　　　　　　　　號
指定辯護人　本院公設辯護人楊晴翔
上列被告因違反毒品危害防制條例案件，經檢察官提起公訴（95
年度毒偵字第5415號），被告於本院行準備程序中就被訴事實為
有罪之陳述，本院合議庭裁定由受命法官獨任進行簡式審判程序
，後經檢察官聲請依協商程序判決，本院判決如下：
    主      文
甲○○施用第一級毒品，處有期徒刑柒月；扣案之第一級毒品海
洛因壹包（淨重零點零陸公克，空包裝重零點貳零公克）沒收銷
燬之。又施用第二級毒品，處有期徒刑參月。應執行有期徒刑捌
月；扣案之第一級毒品海洛因壹包（淨重零點零陸公克，空包裝
重零點貳零公克）沒收銷燬之。
    事實及理由
一、犯罪事實：甲○○前因施用毒品案件，經本院以92年度毒聲
    字第2009號裁定送觀察、勒戒，認有繼續施用傾向，經本院
    以93年度毒聲字第1380號裁定入強制戒治處所施以強制戒治
    ，嗣經戒治所評定認無繼續戒治之必要，業於94年4 月26日
    停止戒治釋放出所，且由臺灣桃園地方法院檢察署檢察官以
    94年度戒毒偵字第263 號為不起訴處分。竟仍未能戒除毒癮
    ，而分別基於施用第一級毒品海洛因及第二級毒品甲基安非
    他命之犯意，於強制戒治執行完畢釋放後5 年內之95年10月
    11日晚上8 時許，在桃園縣觀音鄉○○村○鄰○○路○段690
    號住處內，以將海洛因放入針筒內注射、將甲基安非他命置
    入玻璃球內燒烤吸食霧化煙氣之方式，分別施用第一級毒品
    海洛因、第二級毒品甲基安非他命各1 次；嗣為警於同年月
    12 日 晚上9 時許，在桃園縣觀音鄉○○村○ 鄰○○道路查
    獲，並扣得第一級毒品海洛因1 包（淨重0.06公克、空包裝
    重0.20公克）。案經桃園縣政府警察局大園分局報請臺灣桃
    園地方法院檢察署檢察官偵查起訴。
二、證據名稱：
  (一)被告甲○○之自白。
  (二)台灣檢驗科技股份有限公司濫用藥物尿液檢驗報告及被採尿
    人姓名編號對照表各1件。
  (三)法務部調查局95年11月5 日調科壹字第09523033480 號鑑
      定通知書1 件。
  (四)扣案之上開海洛因1包。
三、本件經檢察官與被告於審判外達成協商之合意，且被告業已
    認罪，其合意內容為：被告願受之科刑範圍為：施用第一級
    毒品部分，有期徒刑7 月；施用第二級毒品部分，有期徒刑
    3 月；應執行有期徒刑8 月。經查上開合意並無刑事訴訟法
    第455 條之4 第1 項所列情形之一，檢察官聲請改依協商程
    序而為判決，本院爰不經言詞辯論，於協商合意範圍內為協
    商判決，合先敘明。
四、查被告前因施用毒品案件，經本院以92年度毒聲字第2009號
    裁定送觀察、勒戒，認有繼續施用傾向，經本院以93年度毒
    聲字第1380號裁定入強制戒治處所施以強制戒治，嗣經戒治
    所評定認無繼續戒治之必要，業於94年4 月26日停止戒治釋
    放出所，且由臺灣桃園地方法院檢察署檢察官以94年度戒毒
    偵字第263 號為不起訴處分，此有臺灣高等法院被告前案紀
    錄表在卷可參，被告於強制戒治執行完畢釋放後5 年內再施
    用毒品，應依法追訴處罰。
五、扣案之上開第一級毒品海洛因1 包，係查獲之第一級毒品，
    不問是否屬於犯人所有，應依毒品危害防制條例第18條第1
    項前段之規定，諭知沒收銷燬；且空包裝部分，亦經法務部
    調查局說明「本局鑑驗毒品秤重主要係以傾倒，必要時亦會
    輔以刮杓刮取之方式，儘可能將原送驗包裝袋內毒品與包裝
    袋分離後各別秤重，所得之毒品重量稱為『淨重』，包裝袋
    重量則以『空包裝重』稱之，然無論依上述何種方式分離，
    原送驗包裝袋內均仍會有微量毒品成分殘留」等語，此亦有
    該局93年11月16日調科壹字第09362396550 號函可參，是包
    裝袋與海洛因無法完全析離之，均應依毒品危害防制條例第
    18條第1 項前段併諭知沒收銷燬之。
六、應適用之法條：刑事訴訟法第273 條之1 第1 項、第455 條
    之2 第1 項、第455 條之4 第2 項、第455 條之8 、第455
    條之11第2 項，毒品危害防制條例第10條第1 項、第2 項、
    第18條第1 項前段，刑法第11條前段、第51條第5 款，逕以
    判決處如主文所示之刑。
七、協商判決除有刑事訴訟法第455 條之4 第1 項第1 款於本訊
    問程序終結前，被告撤銷協商合意或檢察官撤回協商聲請者
    ；第2 款被告協商之意思非出於自由意志者；第4 款被告所
    犯之罪非第455 條之2 第1 項所定得以聲請協商判決者；第
    6 款被告有其他較重之裁判上一罪之犯罪事實者；第7 款法
    院認應諭知免刑或免訴、不受理者情形之一，及違反同條第
    2 項「法院應於協商合意範圍內為判決；法院為協商判決所
    科之刑，以宣告緩刑或二年以下有期徒刑、拘役或罰金為限
    」之規定者外，不得上訴。
八、本件如有上述得上訴之情形，而不服本件判決，得自收受判
    決送達之日起10日內，向本院提出上訴書狀（須附繕本），
    上訴於第二審法院。
中　　華　　民　　國　　96　　年　　2 　　月　　16　　日
                  刑事第一庭  法　官　朱美璘
以上正本證明與原本無異
                              書記官　谷貞豫
中　　華　　民　　國　　96　　年　　2 　　月　　27　　日
附錄論罪科刑法條全文：
毒品危害防制條例第10條
施用第一級毒品者，處6 月以上5 年以下有期徒刑。
施用第二級毒品者，處3 年以下有期徒刑。
